【裁判字號】    95,訴,389
【裁判日期】    950526
【裁判案由】    毒品危害防制條例
【裁判全文】
臺灣高雄地方法院刑事判決               95年度訴字第389號
    公  訴  人  臺灣高雄地方法院檢察署檢察官
    被      告  乙○○
上列被告因違反毒品危害防制條例案件，經檢察官提起公訴（95
年度毒偵字第769 號）及移送併案審理（95年度毒偵字第1681、
3213、2443號），嗣因被告就被訴及併案之犯罪事實為有罪之陳
述，經本院告知簡式審判程序意旨，並聽取公訴人及被告之意見
後，合議裁定由受命法官獨任進行簡式審判程序審理，本院判決
如下：
    主  文
乙○○連續施用第一級毒品，累犯，處有期徒刑壹年貳月，扣案
如附表一、二所示之物均沒收銷燬，附表三所示之物沒收。
    事  實
一、乙○○前於民國87年間因施用毒品案件，經送觀察、勒戒後
    ，認有繼續施用毒品之傾向，再經送強制戒治，於89年4 月
    18日執行完畢出所，經臺灣高雄地方法院檢察署檢察官以89
    年度戒毒偵字第515 號為不起訴處分確定；又因施用毒品案
    件，經送強制戒治，於91年3月5日停止戒治執行，所餘戒治
    期間付保護管束，復因施用毒品案件，經法院撤銷停止戒治
    執行之裁定，於91年4 月17日繼續執行強制戒治，至91年11
    月2 日強制戒治執行完畢釋放；再因施用毒品案件，經本院
    以93年訴字第1810號判決判處有期徒刑10月確定，於94年8
    月27日徒刑執行完畢出監。
二、詎乙○○於前受強制戒治執行完畢釋放後5 年以內，猶不知
    悔改，明知海洛因業經公告為毒品危害防制條例第二條第二
    項所列管之第一、二級毒品，不得非法持有、施用，竟仍基
    於施用第一級毒品海洛因之概括犯意，連續為下列犯行：
（一）自94年11月中旬某日起至94年12月13日凌晨2 時許止，連
      續在高雄市○○區○○路57巷7 號住處內等處，以將海洛
      因摻水置入注射針筒施打之方式，施用第一級毒品海洛因
      多次。嗣於94年12月13日10時40分許，在高雄市○○區○
      ○路57巷7 號住處，經警持搜索票搜索，當場扣得其所有
      如附表一及附表三所示之物品，並經其同意採集尿液送驗
      。
（二）於94年12月21日某時，在高雄市○○區○○路57巷7 號住
      處內，以將海洛因摻水置入注射針筒施打之方式，施用第
      一級毒品海洛因1 次，嗣因列為應採驗尿液人口，於94年
      12 月22 日至警局採集尿液送驗，始知悉上情。
（三）於95年1 月17日夜間某許，在高雄市○○區○○路57巷7
      號住處內，以將海洛因摻水置入注射針筒施打之方式，施
      用第一級毒品海洛因1 次。嗣於95年1 月18日11時許，在
      高雄市○○區○○路57巷7 號住處，經警持搜索票搜索，
      當場扣得其所有如附表二所示之物品，並經其同意採集尿
      液送驗。
（四）於95年1 月25日某時及95年3 月9 日某時，在高雄市○○
      區○○路57巷7 號住處內，以將海洛因摻水置入注射針筒
      施打之方式，分別施用第一級毒品海洛因1 次，嗣因列為
      應採驗尿液人口，於95年1 月26日10時35分許，至警局採
      集尿液送驗，始知悉上情。
三、案經高雄市政府警察局楠梓分局，高雄縣政府警察局仁武分
    局先後報請台灣高雄地方法院檢察署檢察官偵查起訴暨移請
    併案審理。
    理  由
一、按除被告所犯為死刑、無期徒刑、最輕本刑為3 年以上有期
    徒刑之罪或高等法院管轄第一審案件者外，於法院行準備程
    序進行中，被告先就被訴事實為有罪之陳述時，審判長得告
    知被告簡式審判程序之旨，並聽取當事人、代理人、辯護人
    及輔佐人之意見後，裁定進行簡式審判程序；且受命法官行
    準備程序，與法院或審判長有同一之權限；又簡式審判程序
    之證據調查，不受刑事訴訟法第159 條第1 項、第161 條之
    2 、第161 條之3 、第163 條之1 及第164 條至第170 條規
    定之限制，刑事訴訟法第273 條之1 第1 項、第279 條第2
    項前段、第273 條之2 分別定有明文。被告乙○○所為係犯
    死刑、無期徒刑、最輕本刑為3 年以上有期徒刑以外之罪，
    其於準備程序中就被訴事實為有罪之陳述，經法官告知簡式
    審判程序之旨，並聽取公訴人、被告之意見後，認為適宜由
    受命法官獨任進行簡式審判程序，依刑事訴訟法第273 條之
    1 第1 項規定，合議庭裁定由受命法官獨任進行審判程序，
    合先敘明。
二、上揭連續施用第一級毒品海洛因之犯罪事實，業據被告於警
    偵訊及本院審理時均供認不諱，且被告於94年12月13日、94
    年12月22日、95年1 月18、95年1 月26日所採集之尿液，經
    送檢驗結果，均呈毒品嗎啡陽性反應，此有高雄市立凱旋醫
    院濫用藥物尿液檢驗報告書1 紙、長榮大學濫用藥物尿液檢
    驗報告書2 紙及臺灣檢驗科技股份有限公司濫用藥物尿液檢
    驗報告1 紙；此外，扣案如附表一編號１、２、３及附表二
    所示之物，經送檢驗後，確呈第一級毒品海洛因陽性反應（
    毒品種類、重量均如附表一、二所載），此有法務部調查局
    鑑定通知書2 紙、高雄醫學大學附設中和紀念醫院檢驗報告
    8 紙在卷可稽（卷內頁數均如附表一、二所載）；另扣案如
    附表一編號４殘渣袋94個，是被告所有施用海洛因所留下之
    殘渣袋，伊打算先留著有需要時洗一洗還可以再用，為被告
    供述在卷（參本院卷第39頁），而經本院勘驗，此94個夾鏈
    袋均有白色粉末殘留痕跡，有勘驗筆錄在卷可參（參本院卷
    第110 頁），又經抽驗其一鑑定結果亦確呈第一級毒品海洛
    因陽性反應，有高雄醫學大學附設中和紀念醫院檢驗報告1
    紙在卷可稽（卷內頁數如附表一編號４所載），足堪認該94
    個殘渣袋包裝之物確係海洛因。另附表三之物，經送驗結果
    雖未呈毒品反應，然被告於本院審理時自承該物為其所有，
    供其施用毒品犯罪所用之物。綜上，足認被告自白與證據相
    符，其確有施用第一級毒品海洛因之犯行，洵堪認定。
三、論罪科刑部分：
（一）按犯毒品危害防制條例第10條施用毒品罪者，檢察官應先
      將被告送勒戒處所觀察、勒戒，經觀察、勒戒後，認有繼
      續施用毒品傾向者，應由檢察官聲請法院裁定令入戒治處
      所施以強制戒治，強制戒治期滿或交付保護管束期滿，應
      由檢察官為不起訴之處分。觀察勒戒或強制戒治執行完畢
      釋放後，5 年內再犯第10條之罪，檢察官應依一般刑事訴
      訟程序予以起訴論罪科刑。此觀諸毒品危害防制條例第20
      條第1 項、第2 項、第23條規定自明。被告前既曾因施用
      毒品案件，經送觀察、勒戒後，認有繼續施用毒品之傾向
      ，再經送強制戒治，於89年4 月18日執行完畢出所，經臺
      灣高雄地方法院檢察署檢察官以89年度戒毒偵字第515 號
      為不起訴處分確定；又因施用毒品案件，經送強制戒治，
      於91年3 月5 日停止戒治執行，所餘戒治期間付保護管束
      ，復因施用毒品案件，經法院撤銷停止戒治執行之裁定，
      於91年4 月17日繼續執行強制戒治，至91年11月2 日強制
      戒治執行完畢釋放，有臺灣高等法院被告前案紀錄表在卷
      可稽，其於強制戒治執行完畢釋放後5 年內再犯本件施用
      毒品案件，依前述規定應予論罪科刑。
（二）按海洛因為毒品危害防制條例所稱之第一級毒品毒品，此
      觀諸該條例第2 條第2 項第1 款甚明，被告施用第一級毒
      品海洛因，核其所為，係犯毒品危害防制條例第10條第1
      項之施用第一級毒品罪。被告持有海洛因後進而施用，其
      持有之低度行為，應為施用之高度行為吸收，均不另論罪
      。被告先後多次施用海洛因犯行，時間緊接，犯罪構成要
      件相同，顯係基於概括犯意為之，應依連續犯之規定論以
      一罪。
（三）又被告曾因施用毒品案件，經本院以93年訴字第1810號判
      決判處有期徒刑10月確定，於94年8 月27日徒刑執行完畢
      出監，有臺灣高雄地方法院檢察署刑案資料查註紀錄表及
      臺灣高等法院被告前案紀錄表可按，其於有期徒刑執行完
      畢後，5 年以內再犯有期徒刑以上之罪，為累犯，應依刑
      法第47條規定加重其刑。
（四）爰審酌被告於前經強制戒治執行完畢釋放後，仍未能徹底
      戒絕毒品，再犯本件施用毒品罪，顯見其自制力不足，無
      法擺脫毒品，未能體悟施用毒品對自己、家人造成之傷害
      及社會之負擔，且於為警查獲，猶一再施用毒品，故應藉
      由刑罰之執行，以收教化之功能，惟念所犯施用毒品罪乃
      屬戕害自身身心健康行為，尚未對他人造成實害，其行為
      本身對社會所造成之危害並非直接，反社會性之程度應屬
      較低，並參以被告犯後坦承施用毒品犯行，及其施用毒品
      之期間、次數等一切情狀，量處如主文所示之刑，以資懲
      儆。
四、至於附表一編號１及附表二編號１所示之物，係毒品海洛因
    ，附表一編號２、３、４及附表二編號２、３所示之物，經
    送驗後均有微量之海洛因毒品殘留，而呈毒品陽性反應，因
    該微量毒品殘留，客觀上已與毒品無法析離，應視同毒品視
    之，併依毒品危害防制條例第18條第1 項前段規定，不論屬
    於犯人與否，併予宣告沒收銷燬之。附表三所示之物，經送
    驗後雖無毒品陽性反應，然該物係被告所有，供其施用毒品
    所用之物，應依刑法第38條第1 項第2 款規定宣告沒收。
五、移送併辦部分之犯行即臺灣高雄地方法院檢察署95年度毒偵
    字第1681、3213、2443號，雖未據公訴人起訴，然與前揭已
    起訴部分犯罪事實相同，為同一案件，當為起訴效力所及，
    本院自應一併審理，附此敘明。
據上論斷，應依刑事訴訟法第273 條之1 第1 項、第284 條之1
、第299 條第1 項前段，毒品危害防制條例第10條第1 項、第18
條第1 項前段，刑法第11條、第56條、第47條、第38條第1 項第
2 款，判決如主文。
本案經檢察官甲○○到庭執行職務。
中    華    民    國    95    年    5    月    26     日
                  刑事第四庭    法  官  林意芳
以上正本證明與原本無異。
如不服本判決，應於收受送達後10日內向本院提出上訴書狀。
中    華    民    國    95    年    5    月    26     日
                                書記官  曾秀鳳
附表一
１、第一級毒品海洛因1 包（驗後淨重0.07 公克、空包裝袋重0
    .18公克，檢驗報告詳本院審理卷頁42）。
２、殘留有第一級毒品海洛因之針筒1 支（檢驗報告詳本院審理
    卷頁27） 。
３、殘留有第一級毒品海洛因之吸管3 支（檢驗報告詳本院審理
    卷頁29-31） 。
４、殘留有第一級毒品海洛因之殘餘粉末膠袋94個（檢驗報告詳
    本院審理卷頁32）。
附表二
１、第一級毒品海洛因7 包（驗後淨重合計0.67公克、空包裝袋
    重1.44公克，檢驗報告詳本院審理卷頁75）。
２、殘留有第一級毒品海洛因之針筒2 支（檢驗報告詳本院審理
    卷頁91-92） 。
３、殘留有第一級毒品海洛因之吸管2 支（檢驗報告詳本院審理
    卷頁93-94） 。
附表三
    未有海洛因毒品殘留之針筒1 支（檢驗報告詳本院審理卷頁
    28） 。
附錄本案論罪科刑法條全文
毒品危害防制條例第10條
施用第1級毒品者，處6月以上5年以下有期徒刑。
施用第2級毒品者，處3年以下有期徒刑。


司法院資訊處製作；財團法人民間司法改革基金會備份。
